臺灣高等法院刑事判決
108年度上訴字第2854號
上  訴  人  臺灣桃園地方檢察署檢察官
上  訴  人  
即  被  告  陳靖翰


選任辯護人  黃晨翔律師
            洪文意律師
上  訴  人  
即  被  告  廖峰德



選任辯護人  吳宗華律師
上列上訴人因被告等違反毒品危害防制條例等案件，不服臺灣桃
園地方法院108年度訴字第166號，中華民國108年7月12日第一審
判決（起訴案號：臺灣桃園地方檢察署107年度偵字第27874、27
875號、108年度偵字第726號），提起上訴，本院判決如下：
    主  文
原判決撤銷。
陳靖翰共同犯運輸第三級毒品罪，處有期徒刑參年柒月。扣案如
附表編號1至3所示之物均沒收。
廖峰德共同犯運輸第三級毒品罪，處有期徒刑參年柒月。扣案如
附表編號1、2、4所示之物均沒收。
    事  實
一、陳靖翰、廖峰德與真實姓名年籍不詳之成年男子（下稱甲男
    ），均明知愷他命係毒品危害防制條例所列管之第三級毒品
    ，亦屬行政院依懲治走私條例第2條第3項授權公告之「管制
    物品管制品項及管制方式」所列第1條第3款之管制進出口物
    品，依法不得運輸、販賣、持有及私運進口，竟共同基於運
    輸第三級毒品愷他命（下稱愷他命）及私運管制物品進口之
    犯意聯絡，由甲男擔任指揮，廖峰德負責前往泰國寄送夾藏
    愷他命之文件返臺，陳靖翰則負責在臺灣擔任司機接送廖峰
    德及收受廖峰德自泰國寄送回臺之愷他命，以此方式將運輸
    、私運愷他命進口至我國。謀議既定，陳靖翰即於民國107
    年8月8日上午6時11分前某時，駕駛車牌號碼000-0000號自
    用小客貨車，搭載廖峰德前往桃園國際機場，廖峰德再搭乘
    同日長榮航空BR257號班機至泰國清邁，並輾轉前往曼谷。
    嗣廖峰德於同年月20日曼谷時間下午2時許，在曼谷R000000
    0A旅館附近某處，利用其不知情之女友賴思彤以英文填寫貨
    物運送單，以「Mark Chen」為收件人、「5F,No.353,Sec.1
     Xiwan Rd.Hsi Chih Dist.,New Taipei City,Taiwan（臺
    灣新北市○○區○○路0段000號5樓）」為收件地址、「Documen
    t」為貨物名義，將夾藏愷他命之包裹2件交由不知情之泰國
    聯邦快遞公司快遞員Lunchhakon Wattanaktitsada，委由該
    公司以航空快遞方式寄送至我國（主提單號碼：000-000000
    00、分提單號碼：000000000000、00000000000號）。嗣於1
    07年8月21日，上開包裹運抵我國境內後，經內政部警政署
    航空警察局（下稱航警局）安全檢查大隊警員察覺有異，乃
    會同財政部關務署臺北關（下稱臺北關）關員予以扣押，經
    檢驗發現上開2包裹內分別夾藏如附表編號1、2所示之愷他
    命（共2包，其內各再分裝為5小包，共計10小包，驗前總毛
    重2666.53公克，推估驗前總純質淨重2419.92公克，驗餘總
    淨重為2,444.25公克）。經警循線追查，先後於107年10月2
    2日下午5時5分許、同日晚間9時5分許，持原審法院法官核
    發之搜索票及臺灣桃園地方檢察署檢察官核發之拘票，分別
    前往陳靖翰位於臺北市○○區○○○路0段00號5樓之9之住處及廖
    峰德斯時位於新北市○○區○○○路00巷00號2樓之居所，拘提陳
    靖翰、廖峰德，同時執行搜索，當場扣得如附表編號3、4所
    示之物，而查悉上情。
二、案經航警局報告臺灣桃園地方檢察署檢察官偵查起訴。
    理  由
一、證據能力部分
  ㈠按被告以外之人於審判外之言詞或書面陳述，雖不符刑事訴
    訟法第159條之1至第159條之4之規定，而經當事人於審判程
    序同意作為證據，法院審酌該言詞陳述或書面陳述作成時之
    情況，認為適當者，亦得為證據；當事人、代理人或辯護人
    於法院調查證據時，知有第159條第1項不得為證據之情形，
    而未於言詞辯論終結前聲明異議者，視為有前項之同意；刑
    事訴訟法第159條之5定有明文。查本判決下列認定事實所引
    用之被告以外之人於審判外所為之供述證據資料（包含人證
    與文書證據等證據），公訴人、上訴人即被告陳靖翰、廖峰
    德及其辯護人等對本院提示之卷證，均表示對於證據能力沒
    有意見而不予爭執，且迄至言詞辯論終結前亦未再聲明異議
    ，本院審酌上開證據資料製作時之情況，尚無違法不當或證
    明力明顯過低之瑕疵，亦認以之作為證據，應屬適當。
  ㈡本判決下列認定事實所引用之非供述證據，並無證據證明係
    公務員違背法定程序取得之證據，且與本件待證事實具有自
    然之關聯性，均得作為證據。
二、認定事實所憑之證據及理由
    上開犯罪事實，迭據被告陳靖翰、廖峰德於警詢、偵查、原
    審及本院審理中均坦承不諱（見107年度偵字第27874號卷【
    下稱偵卷A】第7至9、101、102頁，107年度偵字第27875號
    卷【下稱偵卷B】第106至108、128至131頁，原審卷第32至3
    6、54至58、158、159、167、168、208、238、334頁，本院
    卷第112、227頁），並經證人賴思彤於偵查中（見偵卷B第9
    8、99頁）、證人Lunchhakon Wattanaktitsada於警詢中（
    見107年度他字第6096號卷【下稱他字卷】第67、68頁）、
    證人即聯邦快遞臺灣分公司經理黃長智（見他字卷第27至29
    頁）、快遞員夏玫楨（見偵卷A第39至41頁）於警詢時證述
    在卷，復有X光檢查儀注檢貨物報告表（見他字卷第15頁）
    、臺北關107年8月21日北遞移字第1070101244、1070101245
    號函（見偵卷A第49頁，他字卷第20頁）、臺北關扣押貨物／
    運輸工具收據及搜索筆錄（見他字卷第21頁，偵卷A第50頁
    ）、進口快遞貨物簡易申報單（見他字卷第22、23頁）、聯
    邦快遞航空貨運提單（見他字卷第24頁）、商業發票（comm
    ercial invoice）（見他字卷第25、26頁）、聯邦快遞貨物
    追蹤查詢系統列印資料（見偵卷A第32頁）、航警局搜索扣
    押筆錄暨扣押物品目錄表（見偵卷A第22至24頁，偵卷B第21
    至24頁）、被告廖峰德、證人賴思彤（原名賴虹均）出入境
    紀錄（見偵卷B第30、63頁）、通關查驗照片（見偵卷B第67
    頁）、扣案物照片（見偵卷A第79至82頁）、監視錄影畫面
    翻拍照片（見偵卷A第45、46、60至66頁）等件附卷可佐，
    以及如附表所示之物扣案可證。又扣案如附表編號1、2所示
    之物，經送內政部警政署刑事警察局鑑驗，結果認均含愷他
    命成分無訛（鑑定方法及結果均詳如附表編號1、2備註欄所
    載），此有該局107年9月4日刑鑑字第1070085011號鑑定書1
    份附卷可參（見他字卷第78頁）。堪認被告2人上開任意性
    之自白與事實相符，本案事證明確，被告2人之犯行均堪認
    定。
三、論罪：
  ㈠核被告2人所為，均係犯毒品危害防制條例第4 條第3 項之運
    輸第三級毒品罪及懲治走私條例第2 條第1 項之私運管制物
    品進口罪。被告廖峰德為運輸而持有愷他命純質淨重達20公
    克以上之低度行為，為運輸之高度行為所吸收，不另論罪。
  ㈡被告2人與甲男間具有犯意聯絡及行為分擔，應論以共同正犯
    。又其等利用不知情之賴思彤、聯邦快遞公司人員，將愷他
    命自泰國運輸、私運進入我國境內，均為間接正犯。
  ㈢被告2人共同以一行為觸犯運輸第三級毒品罪及私運管制物品
    進口罪，為想像競合犯，應依刑法第55條規定，均從一重之
    共同運輸第三級毒品罪處斷。
  ㈣按毒品危害防制條例第17條第2 項規定：「犯第4 條至第8 
    條之罪於偵查及審判中均自白者，減輕其刑。」旨在鼓勵犯
    罪行為人之悛悔，同時使偵、審機關易於發現真實，以利毒
    品之查緝，俾收防制毒品危害之效。查被告2 人於偵查、原
    審及本院審理時，對如事實欄一所示之運輸第三級毒品犯行
    均自白不諱，已如前述，均符合上開條例第17條第2 項之減
    刑要件，爰依該規定就被告2 人如事實欄一所示之運輸第三
    級毒品犯行均減輕其刑。
  ㈤本件無毒品危害防制條例第17條第1 項規定之適用：
    被告2人及其辯護人雖主張：被告2人業已明確供出共犯甲男
    即為綽號「黑哥」之男子，即為曾聖華，已可供檢警循線查
    獲，應有毒品危害防制條例第17條第1項減刑規定之適用云
    云。惟按毒品危害防制條例第17條第1項規定所稱「供出毒
    品來源，因而查獲其他正犯或共犯者」，係指被告或犯罪嫌
    疑人具體供出毒品來源之有關資料，諸如正犯或共犯之姓名
    、年籍、住居所或其他足資辨別之特徵等，使調查或偵查犯
    罪之公務員得因而對之發動調查或偵查程序，並因此而確實
    查獲其人及其犯行者，始足該當。故被告或犯罪嫌疑人所自
    白或指認為毒品由來之人，如僅有綽號而難以確定其特徵，
    或已死亡或通緝等在客觀上實已無從使調查或偵查機關人員
    為有效之調查或偵查作為，即與上開供出毒品來源之要件不
    符，縱令查有其人，但於最後事實審言詞辯論終結前並未因
    此確實查獲被指認人之犯罪事證者，仍與上開得邀減輕或免
    除刑責之規定不合，自無適用該條項減免其刑之餘地（最高
    法院106年度台上字第3836號判決意旨、107年度台上字第38
    24號判決意旨參照）。經查，被告2人於原審準備程序時，
    固指出本案主謀策劃之甲男即為「黑哥」，即為曾聖華（見
    原審卷第158、159、167、168頁），航警局據此報告臺灣桃
    園地方檢察署檢察官偵辦，惟因曾聖華經合法傳拘均未到庭
    ，檢察官認其顯已逃匿，且案情尚不明確，無法逕予偵結，
    乃發布通緝，曾聖華迄未到案等情，有航警局108年5月10日
    航警刑字第1080014885號函暨檢附航警刑字第1080015133號
    移送書及本院通緝紀錄表及在監在押全國紀錄表等件在卷可
    稽（見原審卷第255至259頁，本院卷第279、281頁），並經
    本院調取臺灣桃園地方檢察署108年度偵字第14884、15703
    號卷核閱無誤（見本院卷第227頁，該案卷經影印存卷）。
    可見被告2人所供出之曾聖華業因通緝在案，客觀上實已無
    從使調查或偵查機關人員為有效之調查或偵查作為，已與上
    開供出毒品來源而查獲之要件不符。況經本院調取曾聖華所
    涉毒品案件即上開108年度偵字第14884、15703號案件全卷
    核閱後，其卷內證據僅有被告2人之單一指訴，其餘事證均
    係由本案卷證影印附卷，即與上開理由欄二所載之證據相同
    ，此外並未確實查有曾聖華之相關犯罪事證，尚難僅憑被告
    2人之單一指訴，即認甲男即為被告2人所稱綽號「黑哥」之
    男子即為曾聖華。何況被告廖峰德於107年12月4日警詢時供
    稱：我與曾聖華一起出國，但他未參與本案等語（見偵卷B
    第130頁），是退萬步言，縱令如被告2人所供，綽號「黑哥
    」之人即為曾聖華，惟曾聖華是否參與本案，亦非無疑，而
    難認確已「查獲」曾聖華之犯行。揆諸上揭說明，自無適用
    毒品危害防制條例第17條第1項減免其刑之餘地。
  ㈥本件無刑法第59條減刑規定之適用：
    按刑法第59條規定之酌量減輕其刑，必須犯罪另有特殊之原
    因與環境，在客觀上足以引起一般同情，認為即使宣告法定
    最低度刑，猶嫌過重者，始有其適用。此所謂法定最低度刑
    ，固然包括法定最低本刑；惟遇有其他法定減輕事由時，則
    係指適用其他法定減輕事由減輕其刑後之最低度刑而言。倘
    被告另有其他法定減輕事由，應先適用該法定減輕事由減輕
    其刑後，猶認其犯罪之情狀顯可憫恕，即使科以該減輕後之
    最低度刑仍嫌過重者，始得適用刑法第59條規定酌量減輕其
    刑（最高法院105年度台上字第2625號判決意旨參照）。被
    告2人所犯上開運輸第三級毒品罪，已適用毒品危害防制條
    例第17條第2項規定減輕其刑，業如前述，相較毒品危害防
    制條例第4條第3項之法定刑，已減輕甚多，要無情輕法重之
    憾。再者，衡以被告2人無視政府反毒政策及宣導，亦罔顧
    毒品對人體健康之危害甚深，竟仍共同運輸愷他命，且運輸
    之數量非少（純質淨重合計達2,419.92公克），毒品若流入
    市面，危害之鉅，當非個人一己生命、身體法益所可比擬，
    倘非及時遭警查獲，後果實難想像，復考量被告2人均值青
    壯，尤應依循正軌獲取所得，其2人共同運輸毒品之作為，
    相較於安分守己正當工作者，顯無法引起一般人之同情或憫
    恕。被告2人既無畏嚴刑之峻厲，鋌而走險運輸毒品，自應
    為其行為負責。因此，綜觀其2人犯罪情節，實難認屬輕微
    ，洵應嚴厲規範，誠無另有特殊之原因或堅強事由，而在客
    觀上足以引起一般同情之處，自均無再依刑法第59條規定減
    輕其刑之餘地。
四、上訴之判斷：
  ㈠原審認被告2人本案犯行罪證明確，而予依法論科，固非無見
    。惟查，被告2人雖供稱甲男即為綽號「黑哥」之男子，即
    為曾聖華，然此部分僅有被告2人之單一指訴，尚乏其他相
    關證據佐證，自難遽認此節屬實，且其2人所供出之曾聖華
    業因通緝在案，客觀上實已無從使調查或偵查機關人員為有
    效之調查或偵查作為，難認符合供出毒品來源因而查獲其他
    正犯或共犯之減刑事由，已如前述。詎原審竟誤認本件仍有
    毒品危害防制條例第17條第1項規定之適用而予以減刑，於
    法未合。
  ㈡檢察官上訴意旨略以：
  ⒈原審言詞辯論終結前，被告2人所稱毒品來源之偵查程序僅剛
    啟動，毒品來源尚未到案，無從進行實質有效之偵查、調查
    ，無從確認其犯罪事證、無從判斷所稱來源與本案之關聯性
    ，亦無從查知被告2人有無為求減刑而虛捏不法告發之情事
    ，該案尚待調查確認之事實眾多，原審認有「因而查獲」可
    享有減免刑責之寬典，已逾越立法者於毒品危害防制條例第
    17條第1項所示要件之要求，適用法律顯有錯誤。
  ⒉原審以有無客觀之情輕法重作為判斷刑法第59條適用之依據
    ，排除刑法第59條所定「犯罪情狀顯可憫恕」之要件，實非
    妥適。
  ⒊檢察官於審理時，已具體說明被告2人係為求財而為本件犯行
    ，表示被告2人有具財產上處罰之必要，而聲請對被告2人除
    自由刑外，均併科新臺幣（下同）10萬元以上罰金以資警惕
    ；雖附帶提及本案無從沒收，然沒收目的在於剝奪犯罪不法
    所得，本非處罰性質，然原審混淆沒收及檢察官聲請併罰罰
    金的理由，對於被告2人求財目的及有無財產上處罰之必要
    未為任何說明，有判決不備理由之違法。
  ㈢被告陳靖翰上訴意旨略以：其於犯罪後坦承犯行，供出毒品
    來源為曾聖華，犯後態度良好，目前有正當工作，努力賺取
    錢財，重新回歸社會及正常生活，無再犯之虞，且父母年事
    已高，均罹有疾病，倘其入獄，家庭生計勢必陷入困境，其
    罹患地中海型貧血，身體狀況不適合入監服刑，其犯罪情狀
    顯可憫恕，原審量刑過重，請依刑法第59條酌減其刑，並願
    向公庫支付一定金額，請為緩刑之宣告云云。被告廖峰德上
    訴意旨略以：其與被告陳靖翰參與犯罪程度相同，原審卻對
    被告陳靖翰量處較輕之2年有期徒刑，顯然違反同罪應同罰
    之罪刑相當原則云云。
  ㈣惟刑之量定，為求個案裁判之妥當性，法律賦予法院裁量之 
    權，量刑輕重，屬為裁判之法院得依職權自由裁量之事項，
    苟其量刑已以行為人之責任為基礎，並斟酌刑法第57條各款
    所列情狀，在法定刑度內，酌量科刑，如無偏執一端，致明
    顯失出失入情形，即不得單就量刑部分遽指為不當或違法。
    原審就被告之量刑基礎，已於判決內具體說明（見原判決第
    7頁第4至29行），顯已斟酌刑法第57條各款事由而為刑之量
    定，係以行為人責任為基礎，並未逾越法定刑度，且已詳予
    說明何以未予併科罰金之理由，並無濫用裁量權而有顯然失
    入或有失衡平之情事，核與罪刑相當原則無悖。而本件被告
    2人均無刑法第59條規定適用之餘地，已如前述，且經原判
    決理由欄內詳予說明本件並無刑法第59條規定減輕其刑之理
    由（見原判決第6頁第18行至第7頁第3行），核無違法或不
    當。再按，受2年以下有期徒刑、拘役或罰金之宣告，而未
    曾因故意犯罪受有期徒刑以上刑之宣告者，或前因故意犯罪
    受有期徒刑以上刑之宣告，執行完畢或赦免後，5年以內未
    曾因故意犯罪受有期徒刑以上刑之宣告者，認以暫不執行為
    適當者，得宣告2年以上5年以下之緩刑，其期間自裁判確定
    之日起算，刑法第74條第1項定有明文。查被告陳靖翰係受
    如主文欄第二項所載有期徒刑3年7月之宣告，自與刑法第74
    條第1項之規定不符，而無從為緩刑之宣告。
  ㈤從而，被告2人之上訴意旨，均係就原審之量刑反覆爭執，並
    未再有其他舉證為憑，均無理由。又檢察官以原判決說明未
    依刑法第59條規定酌減之理由及未予併科罰金均不當云云為
    由提起上訴，雖屬無據，然檢察官上訴理由另主張：原審依
    毒品危害防制條例第17條第1項減刑不當等語，則屬有理由
    。是以，原判決既有上開可議之處，即應由本院予以撤銷，
    另為適法之判決。
五、科刑及沒收
  ㈠爰審酌被告2 人明知毒品危害國人身心及社會治安甚鉅，向
    為國法所嚴禁，卻仍為謀求個人私利，均受甲男之指示，共
    同運輸毒品入境，且運輸之毒品數量非少、純度甚高，本應
    予以嚴懲，然念及其等犯後尚能坦承犯行，並配合檢警追查
    共犯，犯後態度尚可，又其2人並無其他刑事案件之前案紀
    錄，有本院被告前案紀錄表可參，素行尚可；另本件毒品幸
    於運抵國門後不及流出即遭查獲；考量被告2 人於整體犯罪
    事實中之參與程度、對犯罪之實現所施之助力；被告陳靖翰
    自述國中畢業之教育程度、目前從事外送工作、未婚等家庭
    生活狀況，被告廖峰德自述高中畢業之教育程度、目前從事
    外匯車業務、未婚等家庭生活狀況（見本院卷第270頁）；
    兼衡其等犯罪之動機、目的、手段等一切情狀，分別改量處
    如主文第二、三項所示之刑。
  ㈡檢察官雖於原審審理及上訴時均主張：被告2 人係為求財而
    為本件犯行，但因其2人未收到本件報酬，無從宣告沒收，
    無法達到財產上處罰目的，故就量刑部分請求併科10萬元罰
    金，以資警惕等語（見原審卷第339頁，本院卷第41頁）。
    然按刑法沒收制度經修正施行後，已將沒收界定為刑罰及保
    安處分以外之獨立法律效果，而不具刑罰（從刑）之本質（
    刑法第2 條修正立法說明參照）；是犯罪所得之沒收性質上
    應屬於類似不當得利之衡平措施，目的在於衡平犯罪行為所
    造成之不正財產變動狀態，使之回復原有之財產秩序，而非
    藉此另加不利益於被告之財產，以收懲罰之效。從而，被告
    2人本件因尚未取得犯罪所得致未能沒收，並非併科罰金之
    正當事由。且審酌被告2人雖係為賺取金錢而為本件犯行，
    然尚非藉輸入毒品獲取暴利之上游毒販，認處以如主文第二
    、三項所示之有期徒刑，與其等之罪責已屬相當，爰不另為
    併科罰金之宣告，併此敘明。
  ㈢沒收：
  ⒈扣案如附表編號1、2所示之物經鑑驗，均含愷他命成分無訛
    （詳如附表編號1、2備註欄所載），已如前述，均屬違禁物
    ，均應依刑法第38條第1項規定宣告沒收。又裝盛上開愷他
    命之外包裝袋，因依扣案物之狀態及現今所採行之鑑驗方法
    ，仍會殘留微量毒品而難以析離，自應將之與所盛裝之愷他
    命視為一體，一併宣告沒收。至於毒品鑑驗時所耗損之部分
    ，因已用罄，自無庸再行宣告沒收。
  ⒉扣案如附表編號3所示、被告陳靖翰所有之IPHONE 8 PLUS 行
    動電話1支及扣案如附表編號4所示、被告廖峰德所有之IPHO
    NE X行動電話1支，分別為被告2人所有，且係作為聯繫本件
    運輸愷他命犯行之用，業據被告2人供承在卷（見原審卷第1
    59、168頁），爰均依毒品危害防制條例第19條第1項之規定
    ，予以宣告沒收。
  ⒊至其餘扣案物，卷內並無證據證明與被告2人本案犯行有何關
    連，故均無庸為沒收之諭知，附此敘明。 
據上論斷，應依刑事訴訟法第369條第1項前段、第364條、第299
條第1項前段，判決如主文。
本案經檢察官劉威宏提起公訴，檢察官吳建蕙提起上訴，檢察官
曾文鐘到庭執行職務。
中    華    民    國    108   年    12    月    31    日
                  刑事第十五庭  審判長法  官  劉興浪
                                      法  官  陳信旗
                                      法  官  林怡秀
以上正本證明與原本無異。
如不服本判決，應於收受送達後10日內向本院提出上訴書狀，其
未敘述上訴之理由者並得於提起上訴後10日內向本院補提理由書
（均須按他造當事人之人數附繕本）「切勿逕送上級法院」。
                                      書記官  陳采薇
中    華    民    國    109   年    1     月    3     日
附錄：本案論罪科刑法條全文
毒品危害防制條例第4條
製造、運輸、販賣第一級毒品者，處死刑或無期徒刑；處無期徒
刑者，得併科新臺幣2千萬元以下罰金。
製造、運輸、販賣第二級毒品者，處無期徒刑或7年以上有期徒
刑，得併科新臺幣1千萬元以下罰金。
製造、運輸、販賣第三級毒品者，處7年以上有期徒刑，得併科
新臺幣7百萬元以下罰金。
製造、運輸、販賣第四級毒品者，處5年以上12年以下有期徒刑
，得併科新臺幣3百萬元以下罰金。
製造、運輸、販賣專供製造或施用毒品之器具者，處1年以上7年
以下有期徒刑，得併科新臺幣1百萬元以下罰金。
前五項之未遂犯罰之。

懲治走私條例第2條
私運管制物品進口、出口者，處7年以下有期徒刑，得併科新臺
幣3百萬元以下罰金。
前項之未遂犯罰之。
第1項之管制物品，由行政院依下列各款規定公告其管制品項及
管制方式：
一、為防止犯罪必要，禁止易供或常供犯罪使用之特定器物進口
    、出口。
二、為維護金融秩序或交易安全必要，禁止偽造、變造之各種貨
    幣及有價證券進口、出口。
三、為維護國民健康必要，禁止、限制特定物品或來自特定地區
    之物品進口。
四、為維護國內農業產業發展必要，禁止、限制來自特定地區或
    一定數額以上之動植物及其產製品進口。
五、為遵守條約協定、履行國際義務必要，禁止、限制一定物品
    之進口、出口。

附表
編號 物品名稱及數量 備註 1 愷他命壹包（內含伍小包，其上分別有編號1-1至1-5，驗餘總淨重共計壹仟貳佰肆拾參點壹貳公克） 經檢視均為白色晶體，鑑定結果如下： 一、拉曼光譜法：均呈第三級毒品愷他命陽性反應。 二、氣相層析／質譜分析法及核磁共振分析法：   1.驗前總毛重1348.63公克（包裝總重約105.45公克），驗前總淨重約1243.18公克。   2.隨機抽取編號1-3鑑定：   ⑴淨重236.46公克，取0.06公克鑑定用罄，餘236.40公克。   ⑵檢出第三級毒品愷他命成分。   ⑶純度約99%。   3.依據抽測純度值，推估編號1-1至1-5均含愷他命之驗前總純質淨重約1230.74公克。 2 愷他命壹包（內含伍小包，其上分別有編號1至5，驗餘總淨重共計壹仟貳佰零壹點壹參公克） 經檢視均為白色晶體，鑑定結果如下： 一、拉曼光譜法：均呈第三級毒品愷他命陽性反應。 二、氣相層析／質譜分析法及核磁共振分析法：   1.驗前總毛重1317.90 公克（包裝總重約116.70公克），驗前總淨重約1201.20公克。   2.隨機抽取編號1 鑑定：   ⑴淨重236.01公克，取0.07公克鑑定用罄，餘235.94公克。   ⑵檢出第三級毒品愷他命成分。   ⑶純度約99%。   3.依據抽測純度值，推估編號1至5 均含愷他命之驗前總純質淨重約1189.18公克。 3 IPHONE 8 PLUS 行動電話壹支（含門號0000000000號SIM卡壹張） 被告陳靖翰所有，IMEI：000000000000000 號，含門號0000000000號SIM 卡1 張。 4 IPHONE X行動電話壹支（含門號0000000000號SIM卡壹張） 被告廖峰德所有，IMEI：000000000000000 號，含門號0000000000號SIM 卡1 張。